---
title: "Projet de Statistiques - Nutrition et consommation d'alcool"
author: "PUISSANT Claire, DERACHE Gabin, LACOSTE Louis"
date: "28/11/2021"
output: # Différents formats de sorties 
  # Si on compile en html
  html_document: 
    theme: readable # Theme (voir https://www.datadreaming.org/post/r-markdown-theme-gallery/)
    toc: yes # Montre-ton la table des matières?
    toc_float: yes # La table des matières "flotte à droite" (seulement en html)
  # Si on compile en pdf:
  pdf_document:
    toc: yes # Montre-ton la table des matières?
bibliography: references.bib
link-citations: yes
encoding: UTF-8 # Encodage
---

```{r setup, include=FALSE}
knitr::opts_chunk$set(echo = FALSE,
                      warning = FALSE, # Les warning n'apparaissent pas
                      comment = NA, # Les résultats sont affichés sans # devant
                      eval = TRUE, # Par défaut, les codes sont évalués
                      message = FALSE, # Pas de message imprimé
                      fig.align = "center")
```

```{r, echo=FALSE, include=FALSE}
rm(list=ls())
library(knitr) #pour avoir un format table dans les sorties
library(ggplot2) #pour avoir de 'beaux'graphiques
library(FactoMineR) #pour effectuer l'ACP
library(factoextra) #pour extraire et visualiser les résultats issus de FactoMineR
library(tidyverse)
library(corrplot) #pour avoir une représentation des corrélations

inca2 <- read.csv('inca2_alcool.csv', header = TRUE)


inca2$nomen = as.factor(inca2$nomen)
inca2$sexe_ps = as.factor(inca2$sexe_ps)
levels(inca2$sexe_ps) <- c("homme", "femme")
inca2$reg = as.factor(inca2$reg)
levels(inca2$reg) <- c('Nord Ouest', 'Est', 'Ile de France',
                       'Ouest', 'Centre', 'Centre Est',
                       'Sud Ouest', 'Sud Est')


colnames(inca2)[19:54] <- c("energie_totale","proteines","glucides_dispos",
                            "lipides","alcool","ag_monoinsatures", 
                            "ag_polyinsatures", "ag_satures", "amidon",
                            "glucides_simples","fibres","cholesterol",
                            "eau","calcium", "fer", "sodium", "magnesium", 
                            "manganese", "phosphore", "potassium", 
                            "cuivre", "zinc", "selenium", "iode", 
                            "retinol", "beta-carotene", "vitamineC", 
                            "vitamineD", "vitamineE", "thiamine-B1", 
                            "riboflavine-B2", "niacine-B3", 
                            "acide_panthothenique-B5", "pyridoxine-B6", 
                            "folates-B9", "colobamine-B12")

conso <- read.csv(file = 'conso_alcool.csv')

conso$nomen = as.factor(conso$nomen)
conso$nomjour = as.factor(conso$nomjour)
conso$nomgr = as.factor(conso$nomgr)
```

# Résumé des données
Nous avons importé et préparé les données afin de pouvoir appliquer des analyses
statistiques dessus (conversion en variable catégorielle de données 
malinterprétées) et également pour faciliter la lecture et la compréhension
(changement de noms des colonnes pour des noms plus explicites).

- Données de INCA2
```{r}
summary(inca2)
```
- Données de consommation associées
```{r}
summary(conso)
```

# ACP sur les données de INCA2
## ACP sur toutes les données
```{r}
inca2_numerique= inca2[-c(1,2,4,5)]

correlation_inca2 = cor(inca2_numerique)
corrplot(correlation_inca2)
inca2_pca = PCA(inca2_numerique, graph = FALSE, scale.unit = TRUE)
kable(head(get_eigenvalue(inca2_pca)))
fviz_eig(inca2_pca)
```

## ACP sur les sous catégories
On repère sur le graphique des corrélations plusieurs groupes qui semblent être 
faiblement corrélés en dehors des groupes, nous allons donc les étudier en les séparant.

### Sous bloc 1 : Par semaine
```{r}
inca2_sem <- inca2_numerique[c(1:7)]
correlation_inca2_sem = cor(inca2_sem)
corrplot(correlation_inca2_sem)
inca2_sem_pca = PCA(inca2_sem, graph = FALSE, scale.unit = TRUE)
kable(get_eigenvalue(inca2_sem_pca))
fviz_eig(inca2_sem_pca)
```

```{r graphique acp semaine}
fviz_pca_var(inca2_sem_pca, geom = c("text", "arrow"), col.var = "cos2", axes=1:2)
fviz_pca_var(inca2_sem_pca, geom = c("text", "arrow"), col.var = "cos2", axes=2:3)
fviz_pca_var(inca2_sem_pca, geom = c("text", "arrow"), col.var = "cos2", axes=3:4)
```

### Sous bloc 2 : Les jours de la semaine

```{r}
inca2_joursem <- inca2_numerique[c(7:14)]
correlation_inca2_joursem = cor(inca2_joursem)
corrplot(correlation_inca2_joursem)
inca2_joursem_pca = PCA(inca2_joursem, graph = FALSE, scale.unit = TRUE)
kable(get_eigenvalue(inca2_joursem_pca))
fviz_eig(inca2_joursem_pca)
```

```{r graphique acp jour de la semaine}
fviz_pca_var(inca2_joursem_pca, geom = c("text", "arrow"), col.var = "cos2", axes=1:2)
fviz_pca_var(inca2_joursem_pca, geom = c("text", "arrow"), col.var = "cos2", axes=2:3)
fviz_pca_var(inca2_joursem_pca, geom = c("text", "arrow"), col.var = "cos2", axes=3:4)
```

### Sous bloc 3 : Par jour
```{r}
inca2_par_jour <- inca2_numerique[-c(1:14)]
correlation_inca2_par_jour = cor(inca2_par_jour)
corrplot(correlation_inca2_par_jour)
inca2_par_jour_pca = PCA(inca2_par_jour, graph = FALSE, scale.unit = TRUE)
kable(get_eigenvalue(inca2_par_jour_pca))
fviz_eig(inca2_par_jour_pca)
```

```{r graphique acp par jour}
fviz_pca_var(inca2_par_jour_pca, geom = c("text", "arrow"), col.var = "cos2", axes=1:2)
fviz_pca_var(inca2_par_jour_pca, geom = c("text", "arrow"), col.var = "cos2", axes=2:3)
fviz_pca_var(inca2_par_jour_pca, geom = c("text", "arrow"), col.var = "cos2", axes=3:4)
```

- On observe un lien entre la *vitamine E* et les *acides gras polyinsaturés*, d'après @VitE-AGPolyinsat la vitamine E joue un rôle antioxydant et protège ainsi les acides gras polyinsaturés de l'oxydation.

# Bibliographie